臺灣高等法院民事裁定
108年度重上字第449號
上  訴  人  林瑞庭  
            林美伶  
            林南山  
共      同  
訴訟代理人  呂偉誠律師 
上列上訴人因與被上訴人林位濱間請求所有權移轉登記等事件，
對於中華民國109年5月5日本院108年度重上字第449號判決，提
起上訴，本院裁定如下：
    主  文
上訴人應於本裁定正本送達後十日內，補繳裁判費新臺幣壹拾捌
萬零玖佰貳拾捌元，逾期不補正者，即駁回第三審上訴。
    理  由
一、按向第三審法院上訴，依民事訴訟法第77條之13及第77條之
    14規定，加徵裁判費十分之五，為同法第77條之16第1項前
    段所明定。上訴人未依規定繳納裁判費，為上訴不合程式，
    原第二審法院應定期間先命補正，逾期未補正，應以裁定駁
    回之，此觀諸同法第481條、第442條第2項規定即明。
二、本件上訴人於民國109年6月1日對本院108年度重上字第449
    號判決全部不服，提起第三審上訴，因被上訴人起訴聲明略
    為「先位聲明:被告林南山應將坐落新北市○○區○○段00000地
    號土地(下稱系爭土地)所有權全部返還，並辦理所有權移轉
    登記予被告林美伶等及原告公同共有，再由被告林美伶等將
    系爭土地辦理所有權移轉登記予原告。備位聲明:被告林南
    山應將系爭土地所有權全部返還並辦理所有權移轉登記予原
    告」等語。依民事訴訟法第77條之1、第77條之2規定，訴訟
    標的之價額，由法院核定。核定訴訟標的之價額，以起訴時
    之交易價額為準。以一訴主張數項標的者，且所主張之數項
    標的應為選擇者，其訴訟標的價額，應依其中價額最高者定
    之。是本件自應以系爭土地起訴時之交易價額核定訴訟標的
    價額。查：系爭土地面積160.66平方公尺，起訴時即107年1
    月公告土地現值為每平方公尺新臺幣（下同）16萬6,000元
    ，有土地登記謄本可稽（見原審卷第42頁），本件訴訟標的
    價額應為2,666萬9,560元（166000×160.66=00000
　　000），應徵第三審裁判費37萬44元，扣除上訴人已繳30萬2
    ,196元，上訴人尚應補繳6萬7,848元（000000－000000=6784
    8）。併第一審未繳足之裁判費4萬5,232元，第二審尚應補
    繳裁判費6萬7,848元，合計18萬928元（67848＋45232＋67848
    =180928），均未據上訴人繳納，茲限上訴人於收受本裁定
    送達後10日內補繳，逾期未補正即予駁回上訴，特此裁定。
中　　華　　民　　國　　109 　年　　8 　　月　　17　　日
                  民事第八庭    
                      審判長法  官  陳邦豪
                            法  官  胡芷瑜
                            法  官  古振暉
正本係照原本作成。
核定訴訟標的價額部分，如不服裁定得於收受送達後10日內向本
院提出抗告狀，並繳納抗告費新臺幣1千元。
命補繳裁判費部分不得抗告。
中　　華　　民　　國　　109 　年　　8 　　月　　17　　日

　　　　　　　　　　　　　　書記官  廖逸柔